# 请问：工会经费、职工教育经费、福利费的会计计提、税法抵扣规定

提问人：小学生 20060695 时间：2015-02-02 21:20:09
请问各位老师，工会经费、职工教育经费、福利费的计提，会计规定是需要计提的吗？税法抵扣规定是什么？

回答人：chenyiwei
工会经费和职工教育经费按规定需计提（请参阅《计学撮要》和《瑞华研究 2010 ～ 2014 汇编》中的相关问题解答）。职工福利费据实列支。

提问人：心海拂清风 时间：2015-02-03 08:47:11
计提要走应付职工薪酬的贷方，据实列支不走贷方？谢谢！

回答人：chenyiwei
据实列支也需要经过“应付职工薪酬”科目核算，只不过职工教育经费在发生支付义务之前就已经按照既定的标准进行预提，而职工福利费、工会经费是在构成现时义务时才根据应付金额确认为负债。